# 委托经营业务会计处理

提问人：penn-H 时间：2021-10-13 08:05:07
假设：
A公司因为没有相关资质，委托B公司进行投标。中标后，B公司与场地单位（招标方）签订场地使用合同（一年以上）。B公司与A公司签署委托经营合同，由A公司来经营。A公司的货物是从B公司购进的（买断），因为是扫码业务，且扫码系统是B公司提供的，故在A货款未完全支付的情况下，扫码业务收到的款项均会转到B公司。货款收齐后，扫码系统的款项会自动转入A公司，B自此之后每月向A公司收取扫码系统使用费。[b]场地的租赁费也是，B向A收取后，再与场地结算。
问题一：税务上有何风险吗？B是否因此行为会多缴纳税金？（印花等）
问题二：情景中的租赁合同，场地租金如何核算？B是否需要按照新租赁来核算？（实质上是代租） 如果不需要，租赁费用可否按照净额核算？
问题三：关于该经营行为，有何风险需要关注？
烦请各位老师指导，非常感谢

回答人：chenyiwei
这个问题更多地应该是法律风险问题，建议聘请律师予以梳理。在会计上要考虑B公司是否为代理人，如果是代理人则实际账务处理均在A，A视同自己租赁进行会计处理。